臺灣彰化地方法院交通事件裁定　　　 100年度交聲字第1201號
移送機關即
原處分機關　交通部公路總局臺中區監理所彰化監理站
異　議　人
即受處分人　高木成
上列受處分人因違反道路交通管理處罰條例案件，對於交通部公
路總局臺中區監理所彰化監理站民國99年12月27日所為之裁決處
分（原處分案號：彰監四字第裁64-IA0000000）、100 年6 月10
日所為之裁決處分（原處分案號：彰監四字第裁64-G1H015631號
）聲明異議，本院裁定如下：
    主  文
異議駁回。
    理  由
一、聲明異議意旨略以：聲請人即受處分人高木成（下稱受處分
    人）於民國90年間，已將住所地搬遷至彰化縣和美鎮○○里
    ○○路○ 段466 巷176 號，配偶也隨受處分人一同搬遷，監
    理站先後送達裁決書至此彰化縣和美鎮○○里○○路45巷10
    號，送達並不合法。又車牌號碼DP-5608 號自用小客車於99
    年6 月6 日至9 日間遭竊，受處分人因不懂法律只到監理站
    報備，未至警局報案，車輛遭人竊走不斷違規，今日因他人
    告知才知報警，此項舉發既無紅單也無照片，難以信服，請
    提供相關事證查證，為此提出聲明異議等語。
二、按受處分人不服道路交通管理處罰條例第8 條主管機關所為
    之處罰，得於接到裁決書之翌日起20日內，向管轄地方法院
    聲明異議，道路交通管理處罰條例第87條第1 項定有明文；
    次按交通法庭認聲明異議不合法律上之程式或其異議權已喪
    失者，應以裁定駁回之，道路交通事件處理辦法第17條前段
    亦有明文。又處理違反道路交通管理事件，有關文書送達之
    程序，準用行政程序法送達之規定；違反道路交通管理事件
    統一裁罰標準及處理細則第5 條亦定有明文。而行政程序法
    對於文書送達，係規定：送達，於應受送達人之住居所、事
    務所或營業所為之。但在行政機關辦公處所或他處會晤應受
    送達人時，得於會晤處所為之；於應送達處所不獲會晤應受
    送達人時，得將文書付與有辨別事理能力之同居人、受僱人
    或應送達處所之接收郵件人員；又送達不能依前2 條規定為
    之者，得將文書寄存送達地之地方自治或警察機關，並作送
    達通知書兩份，一份黏貼於應受送達人住居所、事務所、營
    業所或其就業處所門首，另一份交由鄰居轉交或置於該送達
    處所信箱或其他適當位置，以為送達。前項情形，由郵政機
    關為送達者，得將文書寄存於送達地之郵政機關。寄存機關
    自收受寄存文書之日起，應保存3 個月，行政程序法第72條
    第1 項、第73條第1 項、第74條分別定有明文。
三、經查，本件受處分人於99年2 月2 日9 時50分許，其所有之
    車牌號碼DP-5608 號自用小客車，在彰化縣彰化市○○路與
    忠誠路，因駕車行經有燈光號誌管制之交岔路口闖紅燈，經
    原處分機關即交通部公路總局臺中區監理所彰化監理站（下
    稱原處分機關）於99年12月27日以彰監四字第裁64-IA00000
    00號裁決書裁處受處分人罰鍰新臺幣（下同）4,000 元，並
    記違規點數3 點；於99年12月22日2 時10分許，上開車牌號
    碼DP-5608 號自用小客車，在臺中市○○路南門，同樣因駕
    車行經有燈光號誌管制之交岔路口闖紅燈，經原處分機關於
    100 年6 月10日以彰監四字第裁64-G1H015631號裁決書裁處
    受處分人罰鍰4,000 元，並記違規點數3 點，此有原處分機
    關上開案號裁決書各1 份在卷可稽。受處分人雖以前詞置辯
    ，惟上開案號裁決書均經原處分機關向受處分人之戶籍地址
    即彰化縣和美鎮○○里○○路45巷10號以掛號郵寄，因均未
    獲會晤應受送達人亦無受領文書之同居人或受僱人，乃依行
    政程序法第74條之規定，於100 年1 月6 日將彰監四字第裁
    64-IA0000000號裁決書、於100 年6 月15日將彰監四字第裁
    64-G1H015631號裁決書，寄存於送達地之郵政機關即和美郵
    局，並均作送達通知書2 份，1 份黏貼於受送達處所門首，
    1 份置於該受送達處所信箱或其他適當位置，此有原處分機
    關送達證書2 紙在卷可稽。而道路交通安全規則第23條第1
    項規定：「汽車車身式樣、輪胎隻數或尺寸、燃料種類、座
    位、噸位、引擎、車架、車身、頭燈等設備或使用性質、顏
    色、汽車所有人名稱、地址等如有變更，均應向公路監理機
    關辦理登記」，故受處分人居住處所如有遷徙，而有長期不
    居住或無人收受送達之情事，自應向公路監理機關辦理申報
    變更登記，否則公路監理機關無從知悉其現居地，本件受處
    分人並未向監理機關陳報其現居地，且受處分人之戶籍地址
    並未變動，甚至受處分人於提起本件聲明異議時，聲明異議
    狀上所記載之地址，仍為彰化縣和美鎮○○里○○路45巷10
    號，是原處分機關依上開地址而為送達，當屬合法有效。依
    上開說明，本件原處分機關前揭彰監四字第裁64-IA0000000
    、64-G1H015631號裁決書既已分別於100 年1 月6 日、同年
    6 月15日合法寄存送達予受處分人，受處分人卻遲至100 年
    9 月13日始向本院提出聲明異議，此有受處分人所提出蓋有
    本院收文章之聲明異議狀在卷足憑，是本件聲明異議顯已逾
    20日之法定期間，受處分人之聲明異議不合法律上之程式，
    且無從補正，揆諸前揭法律規定，自應予以駁回。
四、據上論斷，應依道路交通管理處罰條例第87條第2 項、道路
    交通事件處理辦法第17條前段，裁定如主文。
中    華    民    國   100    年    10    月    12    日
                     交通法庭         法  官  王素珍
以上正本證明與原本無異。
如不服本裁定，應於裁定送達後5 日內向本院提出抗告狀（須附
繕本）。
中    華    民    國   100    年    10    月    14    日
                                      書記官  廖春慧